【裁判字號】    89,上易,2142
【裁判日期】    890419
【裁判案由】    竊盜
【裁判全文】
臺灣高等法院臺中分院刑事判決            民國八十九年度上易字第二一四二號
    上  訴  人
    即  被  告  甲○○
右上訴人因竊盜案件，不服臺灣苗栗地方法院中華民國八十九年四月十九日第一審判
決（民國八十八年度易字第一一七○號，起訴案號：臺灣苗栗地方法院檢察署民國八
十八年度偵字第五六四六、五九一四號、併辦案號：臺灣桃園地方法院檢察署八十八
年度偵字第一六五○六號），提起上訴，本院判決如左：
    主      文
上訴駁回。
    事實及理由
一、本案經本院審理結果，認第一審法院依刑法第廿八條、第五十六條、第三百廿一
    條第一項第三款第四款（贅引第三百廿條第一項）、第四十七條、第三十八條第
    一項第二款，判處上訴人即被告甲○○（下稱被告）有期徒刑一年二月，鐵剪一
    把、黃色噴漆一罐均沒收，其認事用法，均無違誤，量刑亦稱妥適，應予維持，
    並引用第一審判決書記載之事實、證據及理由（如附件）。
二、本院審理時，被告未提出有利之證據及辯解，其上訴意旨，以原審量刑過重，指
    摘原判決不當，惟查被告曾犯竊盜，偽造文書等罪，分別判處有期徒刑九月、三
    月確定，所犯竊盜罪所處之有期徒刑九月，並已執行完畢，更累犯本件之竊盜罪
    ，素行不佳，且本件之八十八年十一月十七日竊盜行為，係以鐵剪剪斷電纜線及
    以噴漆噴除發電機上物主之公司名稱，再以小貨車上之吊桿吊竊該發動機，犯罪
    情節非輕，原審量處如上之有期徒刑一年二月，尚無過重之情，被告上訴殊無理
    由，應予駁回。
三、原判決關於潘富傳部分，已判決確定，不予論列。
四、據上論斷，應依刑事訴訟法第三百七十三條、第三百六十八條，判決如主文。
本案經檢察官丙○○到庭執行職務。
中      華      民      國     八十九     年      十      月   二十五   日
                                   臺灣高等法院臺中分院刑事第一庭
                                         審判長法  官  陳  紀  綱
                                               法  官  蕭  錦  鍾
                                               法  官  陳  登  源
右正本證明與原本無異。
不得上訴。
                                    書記官  林  桂  鳳
中      華      民      國     八十九     年      十      月   二十六   日
                                                                        Ｄ
臺灣苗栗地方法院刑事判決                        八十八年度易字第一一七號
    公  訴  人  臺灣苗栗地方法院檢察署檢察官
    被      告  甲○○  男三十九歲（民國○○年○月○日生）
                        身分證統一編號：Ｖ一二六二四八四五號
                        住台東縣長濱鄉寧埔村十一鄰二十六之一號
                        居台中市○○區○○路三段一０二號
                潘富傳  男四十三歲（民國○○○年○月○○○日生）
                        住台東縣長濱鄉寧埔村十一鄰二十八號
                        身分證統一編號：Ｖ一二六二四八七二號
右列被告等因竊盜案件，經檢察官提起公訴（臺灣苗栗地方法院檢察署八十八年度偵
字第五六四六號、第五九一四號及臺灣桃園地方法院檢察署八十八年度偵字第一六五
０六號移請併辦），本院判決如左：
    主  文
甲○○連續結夥三人以上、攜帶兇器竊盜，累犯，處有期徒刑壹年貳月。
潘富傳結夥三人以上竊盜，累犯，處有期徒刑捌月。
扣案之鐵剪壹把、黃色噴漆壹罐沒收。
    事  實
一、甲○○於民國八十四年至八十六年間，曾犯竊盜、偽造文書等罪，經台灣高等法
    院分別判處有期徒刑九月、有期徒刑三月並先後確定，於八十七年七月二十四日
    接續執行完畢；潘富傳於民國八十五年間，因犯竊盜罪，經台灣高等法院判處有
    期徒刑八月確定，於八十六年六月十日執行完畢，均不知悔改；(1)甲○○基於概
    括之犯意，與綽號「阿全」（姓名年籍不詳，未經起訴）之成年人，共同意圖為
    自己不法之所有，於八十八年十月十七日凌晨二時許，在苗栗縣頭份鎮東興大橋
    左側空地竊取「祐力工程股份有限公司」（法定代理人丁○○）所有之發電機二
    台（價值新台幣一百一十萬元）得手，嗣於次日（十八日）二十一時許，於帶同
    不知情之買主賴家正在桃園縣大園鄉果林村崁下十八之二十三號旁空地看貨時為
    警查獲；(2)甲○○基於同一概括犯意，又與潘富傳、陳金情（另行審結）及張英
    泰（未經起訴）共同意圖為自己不法所有之犯意聯絡，於八十八年十一月十七日
    凌晨三時二十分許，帶渠等所有客觀上足以對人之生命、身體造成危險，可為
    凶器使用之鐵剪乙支及黃色噴漆乙罐，由甲○○駕駛平時係潘富傳保管使用（車
    牌號碼Ｓ５─三一七號）之自用小貨車，潘富傳、陳金情及張英泰則另租乘計程
    車，至苗栗縣西湖鄉三湖村中二高西湖大橋新建工程處，由潘富傳及張英泰在工
    地外負責把風，陳金情以鐵剪剪斷乙○○所有置於該地之大型六十匹馬力之發電
    機上之電纜線及以噴漆噴除該發電機上物主之公司名稱，再由甲○○與陳金情共
    同下手，利用Ｓ５─三一七號小貨車上之吊桿竊取該發電機一台，置於小貨車上
    得手。待離去時，甲○○為警在工地附近道路上查獲並扣得上開發電機一台，鐵
    剪一支、噴漆一罐，陳金情、潘富傳及張英泰則趁隙逃逸，經警循線查悉始揭上
    情。
二、案經苗栗縣警察局通霄分局報請臺灣苗栗地方法院檢察署檢察官偵查起訴及臺灣
    桃園地方法院檢察署檢察官移請併辦。
    理  由
一、訊據被告甲○○就右揭(1)之事實已供認不諱，就(2)之與被告陳金情共同竊取被害
    人乙○○所有發電機之事實亦坦承屬實。被告潘富傳則於警訊中坦承參與(2)之竊
    盜事實，供陳：「我到該地點是要參與偷竊工地之發電機：：我與甲○○、陳金
    情、張英泰等四人共同前往：：我與張英泰二人當時有在現場停留，約五分鐘後
    就離開現場回台中市：：甲○○在做案前說在事成後要給予我一萬元做為租用我
    貨車的代價」等語，惟於偵審中則翻異前詞，辯稱：「我不知他們開車去偷東西
    ，我沒偷，我沒去」或「我沒去工地。陳金情載我，我在西湖的縱貫線就下車了
    」云云，嗣後又辯稱雖知道甲○○、陳金情要去竊盜，但未參與把風，供稱：「
    陳金情下車後，我們就走了，當時有停留路邊約五分鐘，即搭計程車離開（回台
    中睡覺），司機我們並不認識」云云。而被告甲○○於本院審理時亦翻異前詞，
    附合其說，供稱：潘富傳及張英泰在作案前已離去，他們如何去，何時走，我都
    不知道云云。惟查，甲○○、陳金情、潘富傳及張英泰四人如何共同謀議竊取發
    電機，並推由甲○○、陳金情二人在工地內著手行竊、潘富傳及張英泰二人則在
    工地外負責把風一節，業據被告甲○○、陳金情、潘富傳等三人在警訊中供陳明
    確，証諸潘富傳先否認知情或曾前往工地，辯稱在西湖的縱貫線就下車了云云，
    繼又改稱其事先知情亦曾至工地，惟僅停留五分鐘即離去云云，前後不一，語多
    矛盾；參諸甲○○駕駛之車牌號碼Ｓ５─三一七號自用小貨車，平時即係由潘富
    傳保管，如當日確係甲○○向伊借用，並已承諾付予一萬元之借車代價，如非尚
    須伊協助把風，潘富傳又何必千里迢迢伴隨甲○○遠從台中趕赴苗栗？又焉可能
    於凌晨三許時，不事休息，卻斥資僱乘計程車自台中遠送陳金情至苗栗縣西湖鄉
    三湖村之遠冷僻之工地，而其目的僅在供陳金情下車，隨即又搭原計程車返回
    台中睡覺？在在足證被告潘富傳在審理中之供詞顯悖事理，仍以伊在警訊中之供
    詞較為可信；而被告甲○○在審理中所為與警訊迥然不同供詞，亦僅在曲意迥護
    潘富傳，其二人上開辯詞均顯係畏罪卸責之語，無足採信。惟關於被告甲○○、
    陳金情二人持用客觀上可為凶器之鐵剪剪斷發電機上之電纜線乙節，既不能証明
    係由被告潘富傳提供該鐵剪供甲○○、陳金情使用或事先即知有使用該該鐵剪之
    必要，本部分帶凶器竊盜之加重情節即與潘富傳無關，附此敘明。此外，經核
    被告甲○○、潘富傳及陳金情三人於警訊之供詞，與証人丁○○、乙○○、賴家
    正、江長煙、張文輝、李光夏、潘昱維等人証述情節相符，復有扣押清單乙紙、
    贓物領據二紙、「祐力工程股份有限公司」發電機資料一份、照片四幀及扣案之
    發電機三台、鐵剪乙支、黃色噴漆乙罐等在案可憑，事証明確，被告甲○○、潘
    富傳二人之竊盜犯行，洵堪認定。
二、核被告甲○○所為如事實欄(1)之行為，係犯刑法第三百二十條第一項之竊盜罪。
    被告甲○○、潘富傳所為如事實欄(2)之行為，甲○○係犯刑法第三百二十一條第
    一項第三款、第四款之加重竊盜罪；潘富傳係犯刑法第三百二十一條第一項第四
    款之加重竊盜罪（民國二十四年刑庭總會會議決議參照）。被告甲○○、潘富傳
    、陳金情及張英泰四人間，就上開事實欄(2)之犯行，具犯意聯絡及行為分擔，均
    為共同正犯。被告甲○○前後二次竊盜犯行，時間緊接，犯罪構成基本要件相同
    ，顯係基於概括犯意為之，為連續犯，應依刑法第五十六條之規定，論以情節較
    重之刑法第三百二十一條第一項第三款、第四款之結夥三人以上、攜帶兇器竊盜
    罪並加重其刑。又甲○○前因犯竊盜、偽造文書等罪，經台灣高等法院分別判處
    有期徒刑九月、有期徒刑三月確定，於八十七年七月二十四日接續執行完畢；潘
    富傳前因犯竊盜罪，經台灣高等法院判處有期徒刑八月確定，於八十六年六月十
    日執行完畢，均有本院被告全國前科紀錄表在卷可稽，渠等於執行完畢後五年內
    再犯本罪，均為累犯，應依累犯規定加重（甲○○應遞加重）其刑。爰審酌被告
    甲○○、潘富傳二人犯罪之動機、目的、手段，犯罪所生之危害及犯罪後之態度
    等一切情狀，分別量處如主文第一項、第二項所示之刑，以示懲儆。又檢察官聲
    請對被告甲○○施以強制工作處分，本院因認被告甲○○本件罪行僅二次，尚不
    足據此即認被告有犯罪之習慣或以犯竊盜罪為常業，與竊盜犯贓物犯保安處分條
    例第三條第一項規定尚有未合，爰認並無宣告保安處分之必要，併此敘明。扣案
    之鐵剪及噴漆為被告共同所有，為供犯罪所用之物，應依法宣告沒收。發電機三
    台分別屬被害人「祐力工程股份有限公司」（二台〕及乙○○（乙台）所有，並
    已發還被害人領取在卷，爰不宣告沒收。
據上論斷，應依刑事訴訟法第二百九十九條第一項前段，刑法第二十八條、第五十六
條、第三百二十一條第一項第三款、第四款、第三百二十條第一項、第四十七條、第
三十八條第一項第二款，判決如主文。
本案經檢察官黃智勇到庭執行職務。
中      華      民      國    八十九    年      四      月     十九     日
                                         臺灣苖栗地方法院刑事庭
                                               法  官  楊 台 清
右正本證明與原本無異。
如不服本判決，應於送達後十日內向本院提出上訴狀 (須附繕本)，上訴於台灣高等
法院台中分院。
                                                書記官   李  惠  雯
中      華      民      國    八十九    年      四      月     十九     日
附錄論罪科刑法條
刑法第三百二十一條  犯竊盜罪而有左列情形之一者，處六月以上五年以下有期徒刑
  ：
    一  於夜間侵入住宅或有人居住之建築物、船艦，或隱匿其內而犯之者。
    二  毀越門扇、牆垣或其他安全設備而犯之者。
    三  攜帶兇器而犯之者。
    四  結夥三人以上而犯之者。
    五  乘火災、水災或其他災害之際而犯之者。
    六  在車站、埠頭而犯之者。
  前項之未遂犯罰之。


司法院資訊處製作；財團法人民間司法改革基金會備份。
